【裁判字號】    90,易,417
【裁判日期】    900503
【裁判案由】    毒品危害防制條例
【裁判全文】
臺灣臺中地方法院刑事判決                            九十年度易字第四一七號
    公  訴  人  臺灣台中地方法院檢察署檢察官
    被      告  甲○○
右列被告因違反毒品危害防制條例案件，經檢察官提起公訴（八十九年度毒偵字第七
五五０號），本院判決如左：
    主  文
甲○○連續施用第二級毒品，處有期徒刑柒月。
    事  實
一、甲○○前因施用毒品案件，經依本院以八十八年度毒聲字第五一五七號裁定送觀
    察、勒戒後，認無繼續施用毒品之傾向，經臺灣台中地方法院檢察署檢察官於民
    國八十八年九月八日以八十八年度毒偵字第四五五號為不起訴處分確定；再因施
    用毒品案件，經臺灣台中地方法院檢察署檢察官聲請簡易判決處刑，經本院於八
    十九年五月十五日以八十九年度豐簡易第二四八號判處有期徒刑五月，並於同年
    六月五日確定。詎仍不知悔改，先於八十九年十月三十日採尿日前三日內某時（
    前案停止強制戒治付保護管束中），在台中縣新社鄉不詳處所，以不詳方法施用
    第二級毒品安非他命一次，經臺灣台中地方法院檢察署觀護人室於八十九年十月
    三十日定期採尿送驗呈安非他命陽性反應而證實。嗣於八十九年十一月二十九日
    採尿日前三日內某時，在台中縣新社鄉不詳處所，以不詳方法施用第二級毒品安
    非他命一次，經臺灣台中地方法院檢察署觀護人室於八十九年十一月二十九日定
    期採尿送驗呈安非他命陽性反應而查獲。
二、案經臺灣台中地方法院檢察署觀護人簽請同署檢察官分案偵查起訴；並移請併案
    審理。
    理  由
一、訊據被告甲○○矢口否認有右揭施用第二級毒品安非他命之行為，辯稱：伊已許
    久不曾再施用安非他命云云，惟查右揭事實，有台灣尖端先進生技醫藥股份有限
    公司出具之濫用藥物尿液檢測報告二紙附卷可稽，足見被告於八十九年十月三十
    日、八十九年十一月二十九日各次採尿日前三日內某時，在台中縣新社鄉（被告
    供明此段時間均在此鄉活動）不詳處所，以不詳方法施用第二級毒品安非他命各
    一次甚明，此外並有臺灣台中地方法院檢察署八十八年度毒偵字第四五五號不起
    訴處分書、本院八十九年度豐簡易第二四八號判決書附卷可查，被告所辯並不足
    採。被告三犯施用毒品行為，事證明確，被告犯行洵堪認定。
二、查安非他命係毒品危害防制條例第二條第二項第二款所規定之第二級毒品，不得
    非法持有、施用，被告違反此項規定，核係犯毒品危害防制條例第十條第二項之
    罪。其持有第二級毒品進而施用，則其持有之低度行為為施用之高度行為所吸收
    ，不另論罪。再者，其施用第二級毒品安非他命之間隔不一之犯行，時間密接、
    犯罪構成要件相同，顯係基於概括之犯意為之，應依連續犯之規定，論以一罪，
    並依法加重其刑。爰審酌被告前已有施用毒品犯行，有臺灣台中地方法院檢察署
    刑案資料查註紀錄表在卷可憑，已見前述，仍不知悔改，猶施用毒品不輟及其犯
    罪之目的、手段、所生危害，以及犯罪後之態度等一切情狀，量處如主文所示之
    刑。
三、末查，被告於本件起訴事實外，復有併案審理部分（即被告於八十九年十一月二
    十九日採尿日前三日內某時，在台中縣新社鄉不詳處所，以不詳方法施用第二級
    毒品安非他命一次），此併案部分，雖未經檢察官起訴，但此併案部分事實與起
    訴之部分既有連續犯之裁判上一罪關係，本院自得併於審理，附此敘明。
據上論斷，應依刑事訴訟法第二百九十九條第一項前段，毒品危害防制條例第十條第
二項、第二十條第三項前段，刑法第十一條前段、第五十六條，判決如主文。
中      華      民      國      九十      年      五      月      三    日
                                    台灣台中地方法院刑事第五庭
                                        法  官    張  國  華
右正本證明與原本無異。
如不服本判決，應於判決送達後十日內向本院提出上訴狀，上訴於臺灣高等法院臺中
分院( 須附繕本 )。
                                        書記官
中      華      民      國      九十      年      五      月      七    日
附錄本判決論罪科刑法條全文：
毒品危害防制條例第十條第二項
施用第二級毒品者，處三年以下有期徒刑。


司法院資訊處製作；財團法人民間司法改革基金會備份。
